# 关于理财产品-陈版请进

提问人：中介小兵 时间：2014-12-18 10:41:34
但是，该理财产品也没有办法去核实公允价值。

回答人：chenyiwei
无法可靠确定公允价值的，可按成本计量；或者，如果虽无保本和约定收益的明确承诺，但基本确定能够保本和取得约定收益的，可按本金＋按预期收益率计算的累计收益来模拟公允价值。